【裁判字號】    89,易,4124
【裁判日期】    900426
【裁判案由】    竊盜
【裁判全文】
臺灣高雄地方法院刑事判決                        八十九年度易字第四一二四號
    公  訴  人  臺灣高雄地方法院檢察署檢察官
    被      告  戊○○
右列被告因竊盜案件，經檢察官提起公訴（八十九年度偵字第一四八二六號）暨併案
審理（九十年度偵字第三六五五號），本院判決如左：
    主  文
戊○○連續攜帶兇器竊盜，處有期徒刑捌月。
螺絲起子壹支沒收。
    事  實
一、戊○○曾於民國八十八年間，因竊盜案件，經臺灣臺南地方法院於八十八年十二
    月廿三日，以該院八十八年度易字第三二四四號刑事判決，判處有期徒刑二年，
    於八十九年六月廿八日因戊○○撤回上訴而確定，於九十年一月五日入監執行中
    。其另基於意圖為自己不法所有之摡括犯意：
（一）於八十九年二月一日凌晨二時許，在高雄縣橋頭鄉○○村○○○路信義巷四十
      三號前，攜帶客觀上對人身體具行兇危險性之螺絲起子一支（未扣案）為工具
      ，竊取己○○所有車牌號碼ＶＥ－三二一九號自用小貨車車牌一面，得手後懸
      掛在亦為其所竊得之乙○○所有車牌號碼ＪＡ－三○○二號自用小貨車上使用
      （戊○○於八十八年十二月十一日凌晨三時許，在臺南市○○路旁竊取乙○○
      所有前開自用小貨車部分，因為前開臺灣臺南地方法院刑事判決確定效力所及
      ，而經檢察官於八十九年八月廿八日為不起訴處分確定）。
（二）於八十九年二月十九日某時，在高雄縣橋頭鄉○○路某巷內，攜帶客觀上對人
      身體具行兇危險性之上揭螺絲起子一支（未扣案）為工具，竊取庚○○所有車
      牌號碼ＶＩ－六三四九號自用小貨車車牌一面，得手後置於前開ＪＡ－三○○
      二號自用小貨車上預備供該車更換使用。
    嗣於八十九年二月廿日上午五時十五分許，戊○○駕駛ＪＡ－三○○二號自用小
    貨車，行經高雄縣彌陀鄉省道臺十七線「海芝味」公司前五十公尺處時，因精神
    不濟撞入路旁草堆中，經警前往處理而查獲上情。
（三）於八十九年五月九日凌晨四時卅分許，在臺南市○區○○路三四五號前，以其
      所用之汽車鑰匙一支（未扣案）竊取甲○○所有車牌號碼ＴＶ－○五二一號自
      用小貨車，得手後留供己用，嗣於八十九年五月十一日晚上九時四十分許，戊○○駕駛前開自用小貨車行經高雄市○○區○○路二一○巷五號前，為警查獲
      。
（四）於八十九年十二月廿三日凌晨一時許，在高雄縣仁武鄉○○路二五二之一號長
      享精密工業公司（以下稱長享公司），戊○○因前往該公司，向在該公司任職
      之其舅舅丁○○借錢，而進入該公司，於借錢後，利用該公司三樓無人看守又
      未上鎖之際，而進入該公司三樓，竊取該公司所有之供製造飛機零件用之圓型
      鐵塊十三個（價格總計新臺幣五萬二千元），得手後將鐵塊置於其所駕駛之Ｔ
      Ｒ－三二○六號自小客車後行李箱內，於同日凌晨二時卅分許，行經高雄縣橋
      頭鄉○○○路○道南下路段時，為警臨檢盤查時查獲。
二、案經高雄市政府警察局移送及高雄縣警察局岡山分局報告臺灣高雄地方法院檢察
    署檢察官偵查起訴及高雄縣警察局岡山分局報告臺灣高雄地方法院檢察署檢察官
    併審審理。
    理  由
一、右揭事實（三）及事實（四），迭據被告在警、偵訊及本院審理時自白不諱，事
    實（一）及事實（二），被告雖曾否認犯行，但後亦於本院審理時自白不諱（本
    院九十年三月十二日訊問筆錄、同年四月十二日審理筆錄參照），並經被害人己○○、庚○○、甲○○等三人，分別在警訊及本院審理時指述綦詳，另證人乙○○及長享公司工程部經理丙○○二人，亦在警訊及本院審理時證述明確，互核相
    符，且有ＪＡ－三○○二號自小貨車、ＶＥ－三二一九號及ＶＩ－六三四九號車
    牌、鐵塊之贓物認領保管收據各一紙在卷為憑，被告自白與事實相符，其犯行堪
    以認定。
二、查被告攜帶螺絲起子一支行竊前開自用小貨車車牌二面，在客觀上對人身體具行
    兇之危險性，核屬兇器。此部分被告所為，係犯刑法第三百二十一條第一項第三
    款之攜帶兇器竊盜罪。公訴人認此部分被告所為係犯刑法第三百二十條第一項普
    通竊盜罪，容有未洽，惟此部分本院調查認定之事實與公訴人起訴之事實雖非完
    全一致，但其在客觀上之社會基本事實相同，應依刑事訴訟法第三百條之規定，
    變更其起訴之法條。另被告所為竊取自用小貨車及鐵塊部分所為，係犯刑法第三
    百二十條第一項普通竊盜罪。被告先後二次普通竊盜及二次加重竊盜犯行，時間
    近接，所犯為同一罪名之罪，應係出於概括之犯意所為，應依連續犯規定論以一
    個加重竊盜罪，並加重其刑（大法官會議釋字第一五二號解釋、最高法院六十七
    年六月廿日第六次暨第七次刑事庭庭推總會議決議（一）參照）。另公訴人雖僅
    就被告事實欄第一、第（一）、（二）、（三）項竊盜部分之犯行提起公訴，然
    檢察官就犯罪事實一部起訴者，其效力及於全部，刑事訴訟法第二百六十七條定
    有明文，本件被告事實欄第一、第（四）項犯行，經檢察官移送併辦，本院審理
    認為與前揭論罪科刑之第（一）、（二）、（三）項事實部分，有連續犯之裁判
    上一罪關係，已如前述，是本院自應一併予以裁判，併此敘明。茲審酌被告犯罪
    之動機、目的、手段及為警查獲後仍繼續犯罪，顯無悔意，惟現已因竊盜罪判刑
    確定正在執行中，贓物亦已全由被害人領回等一切情狀，量處如主文所示之刑。
    另被告行竊時所用之螺絲起子一支，被告自承係其所有，供犯罪所用之物，雖未
    扣案，但無證據證明其業已滅失，爰一併予以宣告沒收。另被告行竊時所用之鑰
    匙一支，被告雖於偵、審中均辯稱：並非伊所有，而係置於甲○○所用自用小貨
    車車上未取下的鑰匙云云，惟甲○○於警訊時指述：其所有之自用小貨車失竊時
    有上鎖等語，而被告於警訊時則係供稱：是用別台車之鑰匙行竊，行竊後已將鑰
    匙丟棄等語，其於警訊時所供與甲○○之指述相符，應較可採信，則該鑰匙既已
    滅失，爰不另予宣告沒收，併此敘明。
據上論斷，應依刑事訴訟法第二百九十九條第一項前段、第三百條，刑法第五十六條
，第三百二十一條第一項第三款，第三十八條第一項第二款，判決如主文。
本案經檢察官鍾忠孝到庭執行職務。
中      華      民      國      九十      年      四      月    廿六    日
                                臺灣高雄地方法院刑事第六庭
                                    法  官  邱  明  弘
右正本證明與原本無異。
如不服本判決，應於判決送達後十日內，向本院提出上訴狀。
                                    書記官  顏  平  國
中      華      民      國      九十      年      四      月    廿六    日
附錄本判決論罪之法條：
刑法第三百二十條第一項：
 (普通竊盜罪)
意圖為自己或第三人不法之所有，而竊取他人之動產者，為竊盜罪，處五
年以下有期徒刑、拘役或五百元以下罰金。
刑法第三百二十一條第一項第三款
犯竊盜罪而有左列情形之一者，處六月以上五年以下有期徒刑：
一  於夜間侵入住宅或有人居住之建築物、船艦，或隱匿其內而犯之者。
二  毀越門扇、牆垣或其他安全設備而犯之者。
三  攜帶兇器而犯之者。
四  結夥三人以上而犯之者。
五  乘火災、水災或其他災害之際而犯之者。
六  在車站或埠頭而犯之者。
前項之未遂罰之。


司法院資訊處製作；財團法人民間司法改革基金會備份。
